---
title: "Indicateurs Midas - Allstats"
author: "Yoan ROBIN"
date: "15/03/2023"
output: html_document
---

```{r setup, include=FALSE, echo = FALSE}
rm(list=ls())
knitr::opts_chunk$set(echo = TRUE)
library(parquetize)
library(dplyr)
library(arrow)
library(haven)
library(lubridate)
# install.packages("tidyr")
library(xlsx)
library(tidyr)
```

## Import des données et conversion en parquet

Le programme suivant permet d'enregistrer en parquet les tables sas mises à disposition par le CASD. 

```{r}
### /!\ à ne faire qu'une fois, une fois les tables enregistrées en parquet passer directement à l'étape suivante


table_to_parquet(path_to_table = "//casd.fr/casdfs/Projets/MIDARES/Data/MIDAS_MIDAS_2022T2/CNAF Minima sociaux/2020/cnaf_indiv_1220.sas7bdat", 
                 path_to_parquet = "C:\\Users\\Public\\Documents\\MiDAS_parquet\\Prestations")

table_to_parquet(path_to_table = "//casd.fr/casdfs/Projets/MIDARES/Data/MIDAS_MIDAS_2022T2/CNAF Ménages/2020/cnaf_menage_1220.sas7bdat", 
                 path_to_parquet = "C:\\Users\\Public\\Documents\\MiDAS_parquet\\Ménages")
```



## Introduction

Le document présent permet de construire des indicateurs cibles à partir du fichier Cnaf des allocataires (Allstat-FR6) compris dans l'appariement Midas, en comparant les résultats obtenus aux cibles publiées par la Cnaf et la Drees à une certaine date. 

```{r}
#On fixe les chemins pour les bases CNAF
tables_parquet_cnaf_indiv <- open_dataset("C:/Users/Public/Documents/MiDAS_parquet/Prestations")
tables_parquet_cnaf_menage <- open_dataset("C:/Users/Public/Documents/MiDAS_parquet/Ménages")
```


*Champ Cnaf :* XXXX

## Nombre de foyers bénéficiaires de la PPA

### Nombre de foyers bénéficiaires de la PPA toute catégorie confondue (sans et avec majoration pour isolement)

Pour calculer le nombre de foyers bénéficiaires, on utilise la table prestation/individu de Allstat-FR6 qui contient les données relatives aux prestations versées chaque mois.

```{r}
#Nombre de foyers allocataires de la PPA
nbBPPA <- tables_parquet_cnaf_indiv %>% 
  mutate(DTREFFRE = ydm(as.Date(DTREFFRE))) %>% 
  mutate(id_menage = paste0(NORDALLC,NUMCAF)) %>% #on crée un identifiant unique ménage + CAF
  #filter(year((DTREFFRE))==2020 & day(DTREFFRE)==12 ) %>% #R confond le mois et le jour
  filter((PPAVERS!="Pas de Prime d'Activité")) %>% 
  group_by(DTREFFRE) %>% 
  summarise(BPPA_menage = n_distinct(id_menage)) %>%
  collect() %>% 
  arrange(DTREFFRE)

#Nombre d'individus bénéficiaires de la PPA
IndBPPAa <- tables_parquet_cnaf_indiv %>% 
  mutate(DTREFFRE = ydm(as.Date(DTREFFRE))) %>% 
  mutate(id_menage = paste0(NORDALLC,NUMCAF)) %>% #on crée un identifiant unique ménage + CAF
  filter((PPAVERS!="Pas de Prime d'Activité")) %>% 
  select(DTREFFRE, PANBENAU, PPASITFA, id_menage ) %>% 
  mutate(nb_ind = case_when(
    PPASITFA == "Isolé homme" ~ 1 + PANBENAU,
    PPASITFA == "Isolé femme" ~ 1 + PANBENAU,
    PPASITFA == "Couple" ~ 2 + PANBENAU, 
    PPASITFA == "Sans signification ou inconnue" ~ 0
    )) %>%
  select(DTREFFRE, PANBENAU, id_menage, nb_ind ) %>% 
  collect() %>% 
  distinct(DTREFFRE, id_menage, .keep_all=TRUE) %>% 
  group_by(DTREFFRE) %>% 
  summarise(BPPA_ind = sum(nb_ind)) %>%
  collect() %>% 
  arrange(DTREFFRE)

#Nombre d'adultes bénéficiaires de la PPA
IndBPPAb <- tables_parquet_cnaf_indiv %>% 
  mutate(DTREFFRE = ydm(as.Date(DTREFFRE))) %>% 
  mutate(id_menage = paste0(NORDALLC,NUMCAF)) %>% #on crée un identifiant unique ménage + CAF
  filter((PPAVERS!="Pas de Prime d'Activité")) %>% 
  select(DTREFFRE, PPASITFA, id_menage ) %>% 
  mutate(nb_ad = case_when(
    PPASITFA == "Isolé homme" ~ 1 ,
    PPASITFA == "Isolé femme" ~ 1 ,
    PPASITFA == "Couple" ~ 2 , 
    PPASITFA == "Sans signification ou inconnue" ~ 0
    )) %>%
  select(DTREFFRE, id_menage, nb_ad ) %>% 
  collect() %>% 
  distinct(DTREFFRE, id_menage, .keep_all=TRUE) %>% 
  group_by(DTREFFRE) %>% 
  summarise(BPPA_ind = sum(nb_ad)) %>%
  collect() %>% 
  arrange(DTREFFRE)

#Montant des dépenses PPA
CoutBPPA <- tables_parquet_cnaf_indiv %>% 
  mutate(DTREFFRE = ydm(as.Date(DTREFFRE))) %>% 
  mutate(id_menage = paste0(NORDALLC,NUMCAF)) %>% #on crée un identifiant unique ménage + CAF
  filter((PPAVERS!="Pas de Prime d'Activité")) %>% 
  select(DTREFFRE, id_menage, MTPPAVER) %>% 
  collect() %>% 
  distinct(id_menage, DTREFFRE, .keep_all = TRUE) %>% 
  group_by(DTREFFRE) %>% 
  summarise(BPPA_cout = sum(MTPPAVER)) %>%
  collect() %>% 
  arrange(DTREFFRE)


#Nombre de foyers bénéficiaires de la PPA par composition familiale
FamBPPA <- tables_parquet_cnaf_indiv %>% 
  mutate(DTREFFRE = ydm(as.Date(DTREFFRE))) %>% 
  mutate(id_menage = paste0(NORDALLC,NUMCAF)) %>% #on crée un identifiant unique ménage + CAF
  filter((PPAVERS!="Pas de Prime d'Activité")) %>% 
  select(DTREFFRE, PANBENAU, PPASITFA, id_menage ) %>% 
  mutate(FAM = case_when(
    PPASITFA == "Isolé homme" & PANBENAU > 0 ~ "Homme seul avec enfant",
    PPASITFA == "Isolé femme" & PANBENAU > 0 ~ "Femme seule avec enfant",
    PPASITFA == "Isolé homme" & PANBENAU == 0 ~ "Homme seul sans enfant",
    PPASITFA == "Isolé femme" & PANBENAU == 0 ~ "Femme seule sans enfant",
    PPASITFA == "Couple" & PANBENAU > 0 ~ "Couple avec enfant", 
    PPASITFA == "Couple" & PANBENAU == 0 ~ "Couple sans enfant",
    PPASITFA == "Sans signification ou inconnue" ~ "Sans signification ou inconnue"
    )) %>%
  select(DTREFFRE, PANBENAU, id_menage, FAM ) %>% 
  collect() %>% 
  distinct(DTREFFRE, id_menage, .keep_all=TRUE) %>% 
  group_by(DTREFFRE, FAM) %>% 
  summarise(BPPA_fam = n()) %>%
  collect() %>% 
  arrange(DTREFFRE)

```

### Nombre de foyers bénéficiaires de la PPA sans et avec majoration pour isolement


```{r}
#Nombre de foyers allocataires de la PPA
nbBPPAtype <- tables_parquet_cnaf_indiv %>% 
  mutate(DTREFFRE = ydm(as.Date(DTREFFRE))) %>% 
  mutate(id_menage = paste0(NORDALLC,NUMCAF)) %>% #on crée un identifiant unique ménage + CAF
  #filter(year((DTREFFRE))==2020 & day(DTREFFRE)==12 ) %>% #R confond le mois et le jour
  filter((PPAVERS!="Pas de Prime d'Activité")) %>% 
  group_by(DTREFFRE, PPAVERS) %>% 
  summarise(BPPAtype_menage = n_distinct(id_menage)) %>%
  collect() %>% 
  arrange(DTREFFRE, BPPAtype_menage)

#Nombre d'individus bénéficiaires de la PPA
IndBPPAtype <- tables_parquet_cnaf_indiv %>% 
  mutate(DTREFFRE = ydm(as.Date(DTREFFRE))) %>% 
  mutate(id_menage = paste0(NORDALLC,NUMCAF)) %>% #on crée un identifiant unique ménage + CAF
  filter((PPAVERS!="Pas de Prime d'Activité")) %>%   
  select(DTREFFRE, PANBENAU, PPASITFA, id_menage, PPAVERS) %>% 
  mutate(nb_ind = case_when(
    PPASITFA == "Isolé homme" ~ 1 + PANBENAU,
    PPASITFA == "Isolé femme" ~ 1 + PANBENAU,
    PPASITFA == "Couple" ~ 2 + PANBENAU, 
    PPASITFA == "Sans signification ou inconnue" ~ 0
    )) %>%
  select(DTREFFRE, PANBENAU, id_menage, nb_ind, PPAVERS) %>% 
  collect() %>% 
  distinct(DTREFFRE, id_menage, .keep_all=TRUE) %>% 
  group_by(DTREFFRE, PPAVERS) %>% 
  summarise(BPPAtype_ind = sum(nb_ind)) %>%
  collect() %>% 
  arrange(DTREFFRE)


#Montant des dépenses PPA
CoutBPPAtype <- tables_parquet_cnaf_indiv %>% 
  mutate(DTREFFRE = ydm(as.Date(DTREFFRE))) %>% 
  mutate(id_menage = paste0(NORDALLC,NUMCAF)) %>% #on crée un identifiant unique ménage + CAF
  filter((PPAVERS!="Pas de Prime d'Activité")) %>% 
  select(DTREFFRE, id_menage, MTPPAVER, PPAVERS) %>% 
  collect() %>% 
  distinct(id_menage, DTREFFRE, .keep_all = TRUE) %>% 
  group_by(DTREFFRE, PPAVERS) %>% 
  summarise(BPPA_cout = sum(MTPPAVER)) %>%
  collect() %>% 
  arrange(DTREFFRE)
```


### Nombre de foyers bénéficiaires du RSA et cumul avec d'autres prestations

```{r}
#base ménage des prestations
menAllocs <- tables_parquet_cnaf_menage %>% 
  mutate(DTREFFRE = ydm(as.Date(DTREFFRE))) %>% 
  mutate(id_menage = paste0(NORDALLC,NUMCAF)) %>%
  mutate(APL = case_when(
    APLVERS == 1 ~ 1,
    APLVERS != 1 | is.na(APLVERS) ~ 0
  )) %>%
  mutate(ALS = case_when(
    ALSVERS == 1 ~ 1,
    ALSVERS != 1 | is.na(ALSVERS) ~ 0
  )) %>%
  mutate(ALF = case_when(
    ALFVERS == 1 ~ 1,
    ALFVERS != 1 | is.na(ALFVERS) ~ 0
  )) %>%
  mutate(AF = case_when(
    MTAFVERS > 0 ~ 1,
    MTAFVERS ==0 | is.na(MTAFVERS) ~ 0
  )) %>%
  mutate(CF = case_when(
    MTCFVERS > 0 ~ 1,
    MTCFVERS ==0 | is.na(MTCFVERS) ~ 0
  )) %>%
  mutate(PAJE = case_when(
    PAJEVERS == 1 ~ 1,
    PAJEVERS != 1 | is.na(PAJEVERS) ~ 0
  )) %>%
  select(DTREFFRE, id_menage, APL, ALS, ALF, AF, CF, PAJE) %>%
filter(!is.na(APL) & !is.na(ALS) & !is.na(ALF) & !is.na(AF) & !is.na(CF) & !is.na(PAJE))

#BPPA et allocs
nbBPPA_alloc <- tables_parquet_cnaf_indiv %>% 
  mutate(DTREFFRE = ydm(as.Date(DTREFFRE))) %>% 
  mutate(id_menage = paste0(NORDALLC,NUMCAF)) %>% #on crée un identifiant unique ménage + CAF
  filter((PPAVERS!="Pas de Prime d'Activité")) %>% 
  mutate(PPA = 1) %>% 
  mutate(AAH = case_when(
    AAHVERS != "Pas d'allocation handicapé adulte" ~ 1,
    AAHVERS == "Pas d'allocation handicapé adulte" ~ 0
  )) %>%
  mutate(RSA = case_when(
    (RSAVERS=="RSA droit commun" |RSAVERS=="RSA droit local" | RSAVERS=="RSA jeune" | RSAVERS=="RSA expérimental") ~ 1,
    (RSAVERS!="RSA droit commun" & RSAVERS!="RSA droit local" & RSAVERS!="RSA jeune" & RSAVERS!="RSA expérimental") ~ 0
  )) %>%
  select(id_menage, DTREFFRE, RSA, AAH, PPA) %>%  
  left_join(menAllocs, by=c("DTREFFRE", "id_menage")) %>%
  # right_join(menAllocs, by=c("DTREFFRE", "id_menage")) %>%
  collect() %>% 
  mutate(APL = replace_na(APL, 0)) %>%
  mutate(ALS = replace_na(ALS, 0)) %>%
  mutate(ALF = replace_na(ALF, 0)) %>%
  mutate(AF = replace_na(AF, 0)) %>%
  mutate(CF = replace_na(CF, 0)) %>%
  mutate(PAJE = replace_na(PAJE, 0)) %>% 
  mutate(PPA_slt = case_when(
    APL+ALS+ALF+AF+CF+PAJE+RSA+AAH == 0 ~ 1,
    APL+ALS+ALF+AF+CF+PAJE+RSA+AAH > 0 ~ 0
  )) %>%
  distinct(DTREFFRE, id_menage, .keep_all = TRUE) %>% 
    group_by(DTREFFRE) %>% 
  summarise(BPPAAPL = sum(APL, na.rm = TRUE), 
            BPPRSAALS = sum(ALS, na.rm = TRUE),
            BPPAALF = sum(ALF, na.rm = TRUE),
            BPPAAF = sum(AF, na.rm = TRUE),
            BPPRSACF = sum(CF, na.rm = TRUE),
            BPPAPAJE = sum(PAJE, na.rm = TRUE),
            BPPARSA = sum(RSA, na.rm = TRUE),
            BPPAAAH = sum(AAH, na.rm = TRUE),
            BPPAslt = sum(PPA_slt, na.rm = TRUE)) %>%
  collect() %>% 
  arrange(DTREFFRE)




```

### Âge du responsable de dossier des foyers allocataires du RSA


```{r}
#création de la base ménage avec l'âge
menAge <- tables_parquet_cnaf_menage %>% 
  select(DTREFFRE, NORDALLC, NUMCAF, SEXE, DTNAIRES) %>%
  # filter(!is.na(SEXE)) %>% 
  mutate(DTREFFRE = ydm(as.Date(DTREFFRE))) %>%
  mutate(DTNAIRES = as.Date(DTNAIRES)) %>%
  mutate(AGE = ((DTREFFRE-DTNAIRES))) %>% 
  collect() %>% 
  mutate(Age_t = case_when(
    AGE/31557600 < 25 ~ "moins de 25 ans", #on divise du nombre de seconde par an
    25 <= AGE/31557600 & AGE/31557600 < 30 ~ "De 25 à 29 ans",
    30 <= AGE/31557600 & AGE/31557600 < 40 ~ "De 30 à 39 ans",
    40 <= AGE/31557600 & AGE/31557600 < 50 ~ "De 40 à 49 ans",
    50 <= AGE/31557600 & AGE/31557600 < 55 ~ "De 50 à 54 ans",
    55 <= AGE/31557600 & AGE/31557600 < 60 ~ "De 55 à 59 ans",
    60 <= AGE/31557600 & AGE/31557600 < 65 ~ "De 60 à 64 ans",
    AGE/31557600 >= 65 ~ "65 ans ou plus"
  )) %>% 
  collect() 



Age_PPA <- tables_parquet_cnaf_indiv %>%
  filter((PPAVERS!="Pas de Prime d'Activité")) %>%
  select(DTREFFRE, NORDALLC, NUMCAF) %>% 
  mutate(DTREFFRE = ydm(as.Date(DTREFFRE))) %>% 
  collect() %>% 
  left_join(menAge, by=c("DTREFFRE", "NUMCAF", "NORDALLC")) %>% 
  mutate(id_menage = paste0(NORDALLC, NUMCAF)) %>%
  select(DTREFFRE, id_menage, SEXE, Age_t) %>% 
  # filter(!is.na(SEXE)) %>% 
  group_by(DTREFFRE, Age_t) %>% 
  summarise(somme_age = n_distinct(id_menage)) %>%
  # summarise(somme_age = n()) %>%
  collect() %>% 
  arrange(DTREFFRE, Age_t)

test <- menAge %>% 
  group_by(DTREFFRE) %>% 
  summarise(somme = n_distinct(NORDALLC, NUMCAF)) %>% 
  arrange(DTREFFRE) %>% 
  collect()

test <- Age_PPA %>% 
  group_by(DTREFFRE) %>% 
  summarise(somme = n_distinct(id_menage)) %>% 
  arrange(DTREFFRE) %>% 
  collect()

test <- Age_PPA %>% 
  group_by(DTREFFRE) %>% 
  summarise(sum(somme_age)) %>% 
  collect()

```




### Taux d'entrée et de sortie de la PPA

Le taux d'entrée se calcule comme la part des bénéficiaires en décembre d'une année, qui n'étaient pas bénéficiaires en décembre de l'année précédente.
Le taux de sortie se calcule comme la part des bénéficiaires en décembre d'une année, qui ne sont plus bénéficiaires en décembre de l'année suivante.



```{r}

#PPA
entreePPA <-  tables_parquet_cnaf_indiv %>%  
  mutate(DTREFFRE = ydm(as.Date(DTREFFRE))) %>% 
  mutate(id_menage = paste0(NORDALLC,NUMCAF)) %>% #on crée un identifiant unique ménage + CAF
  filter((PPAVERS!="Pas de Prime d'Activité") & year(DTREFFRE)==2020 & day(DTREFFRE)==12) #R confond le mois et le jour

nbentreePPA <-  entreePPA %>% 
  summarise(RSA2020 = n_distinct(id_menage)) %>%
  collect()

entreePPA2020 <- tables_parquet_cnaf_indiv %>% 
  mutate(DTREFFRE = ydm(as.Date(DTREFFRE))) %>% 
  mutate(id_menage = paste0(NORDALLC,NUMCAF)) %>% #on crée un identifiant unique ménage + CAF
  filter((PPAVERS!="Pas de Prime d'Activité") & year(DTREFFRE)==2019 & day(DTREFFRE)==12) %>% #R confond le mois et le jour
  right_join(entreePPA, by =c("id_menage")) %>% 
  summarise(PPA2020_2019 = n_distinct(id_menage)) %>%
  collect() %>% 
  cbind(nbentreePPA) %>% 
  mutate(p=1-(PPA2020_2019/PPA2020)) %>% 
  collect()

#PPA
sortiePPA <-  tables_parquet_cnaf_indiv %>%  
  mutate(DTREFFRE = ydm(as.Date(DTREFFRE))) %>%
  mutate(id_menage = paste0(NORDALLC,NUMCAF)) %>% #on crée un identifiant unique ménage + CAF
  filter((PPAVERS!="Pas de Prime d'Activité") & year(DTREFFRE)==2019 & day(DTREFFRE)==12) 

PPA2019 <-  sortiePPA %>% 
  summarise(PPA2020 = n_distinct(id_menage)) %>%
  collect()

sortiePPA2020 <- tables_parquet_cnaf_indiv %>% 
  mutate(DTREFFRE = ydm(as.Date(DTREFFRE))) %>%
  filter((PPAVERS!="Pas de Prime d'Activité") & year(DTREFFRE)==2020 & day(DTREFFRE)==12) %>% 
  mutate(id_menage = paste0(NORDALLC,NUMCAF)) %>% #on crée un identifiant unique ménage + CAF
  right_join(sortiePPA, by =c("id_menage")) %>% 
  summarise(PPA2020_2019 = n_distinct(id_menage)) %>%
  collect() %>% 
  cbind(PPA2019) %>% 
  mutate(p=1-(PPA2020_2019/PPA2019)) %>% 
  collect()

```
