---
title: "Indicateurs Midas - Allstats"
author: "Yoan ROBIN"
date: "15/03/2023"
output: html_document
---

```{r setup, include=FALSE, echo = FALSE}
rm(list=ls())
knitr::opts_chunk$set(echo = TRUE)
library(parquetize)
library(dplyr)
library(arrow)
library(haven)
library(lubridate)
```

## Import des données et conversion en parquet

Le programme suivant permet d'enregistrer en parquet les tables sas mises à disposition par le CASD. 

```{r}
### /!\ à ne faire qu'une fois, une fois les tables enregistrées en parquet passer directement à l'étape suivante


table_to_parquet(path_to_table = "//casd.fr/casdfs/Projets/MIDARES/Data/MIDAS_MIDAS_2022T2/CNAF Minima sociaux/2020/cnaf_indiv_1220.sas7bdat", 
                 path_to_parquet = "C:\\Users\\Public\\Documents\\MiDAS_parquet\\Prestations")

table_to_parquet(path_to_table = "//casd.fr/casdfs/Projets/MIDARES/Data/MIDAS_MIDAS_2022T2/CNAF Ménages/2020/cnaf_menage_1220.sas7bdat", 
                 path_to_parquet = "C:\\Users\\Public\\Documents\\MiDAS_parquet\\Ménages")
```



## Introduction

Le document présent permet de construire des indicateurs cibles à partir du fichier Cnaf des allocataires (Allstat-FR6) compris dans l'appariement Midas, en comparant les résultats obtenus aux cibles publiées par la Cnaf et la Drees à une certaine date. 

```{r}
#On fixe les chemins pour les bases CNAF
tables_parquet_cnaf_indiv <- open_dataset("C:/Users/Public/Documents/MiDAS_parquet/Prestations")
tables_parquet_cnaf_menage <- open_dataset("C:/Users/Public/Documents/MiDAS_parquet/Ménages")
```


*Champ Cnaf :* XXXX

## Nombre d'allocataires de l'AAH

### Nombre d'allocataires de l'AAH toute catégorie confondue

```{r}
#sans distinguer les différentes AAH

nballocAAH <- tables_parquet_cnaf_indiv %>% 
  mutate(DTREFFRE = ydm(as.Date(DTREFFRE))) %>% 
  mutate(id_menage = paste0(NORDALLC,NUMCAF)) %>%
  filter((AAHVERS!="Pas d'allocation handicapé adulte") ) %>% 
  group_by(DTREFFRE) %>% 
  summarise(id_midas = n_distinct(id_midas), 
            id_menage = n_distinct(id_menage)) %>%
  collect() %>% 
  arrange(DTREFFRE)



#en distinguant les taux d'incapacité

nballocAAH_incapacité <- tables_parquet_cnaf_indiv %>% 
  mutate(DTREFFRE = ydm(as.Date(DTREFFRE))) %>% 
  mutate(id_menage = paste0(NORDALLC,NUMCAF)) %>%
  filter((AAHVERS!="Pas d'allocation handicapé adulte") ) %>% 
  group_by(DTREFFRE, CINCAAH) %>% 
  summarise(id_midas = n_distinct(id_midas), 
            id_menage = n_distinct(id_menage)) %>%
  collect() %>% 
  arrange(DTREFFRE, CINCAAH)


```


###Taux d'entrées et de sorties

Le taux d'entrée se calcule comme la part des bénéficiaires en décembre d'une année, qui n'étaient pas bénéficiaires en décembre de l'année précédente.
Le taux de sortie se calcule comme la part des bénéficiaires en décembre d'une année, qui ne sont plus bénéficiaires en décembre de l'année suivante.

```{r}
#Taux d'entrée

entreeAAH <-  tables_parquet_cnaf_indiv %>% 
  mutate(DTREFFRE = ydm(as.Date(DTREFFRE))) %>%
  filter(AAHVERS!="Pas d'allocation handicapé adulte" & year(DTREFFRE)==2020 & month(DTREFFRE)==12) 

nbentreeAAH <-  entreeAAH %>% 
  summarise(AAH2020 = n_distinct(id_midas)) %>%
  collect()

entreeAAH2020 <- tables_parquet_cnaf_indiv %>%
  mutate(DTREFFRE = ydm(as.Date(DTREFFRE))) %>%
  filter(AAHVERS!="Pas d'allocation handicapé adulte" & year(DTREFFRE)==2019 & month(DTREFFRE)==12) %>%   right_join(entreeAAH, by =c("id_midas")) %>% 
  summarise(AAH2020_2019 = n_distinct(id_midas)) %>%
  collect() %>% 
  cbind(nbentreeAAH) %>% 
  mutate(p=1-(AAH2020_2019/AAH2020)) %>% 
  collect()

#Taux de sortie

sortieAAH <-  tables_parquet_cnaf_indiv %>%  
  mutate(DTREFFRE = ydm(as.Date(DTREFFRE))) %>%
  filter(AAHVERS!="Pas d'allocation handicapé adulte" & year(DTREFFRE)==2019 & month(DTREFFRE)==12) 

AAH2019 <-  sortieAAH %>% 
  summarise(AAH2020 = n_distinct(id_midas)) %>%
  collect()

sortieAAH2020 <- tables_parquet_cnaf_indiv %>% 
  mutate(DTREFFRE = ydm(as.Date(DTREFFRE))) %>%
  filter(AAHVERS!="Pas d'allocation handicapé adulte" & year(DTREFFRE)==2020 & month(DTREFFRE)==12) %>%   right_join(sortieAAH, by =c("id_midas")) %>% 
  summarise(AAH2020_2019 = n_distinct(id_midas)) %>%
  collect() %>% 
  cbind(AAH2019) %>% 
  mutate(p=1-(AAH2020_2019/AAH2019)) %>% 
  collect()


```


### Caractéritiques des allocataires de l'AAH

```{r}



caractAAH <- tables_parquet_cnaf_indiv %>% 
  filter(AAHVERS!="Pas d'allocation handicapé adulte" & year(DTREFFRE)==2020 & month(DTREFFRE)==12) %>% 
  mutate(id_menage = paste0(NORDALLC,NUMCAF)) %>%
  distinct(id_midas) %>% 
  collect()


menage2020 <- tables_parquet_cnaf_menage %>% 
  filter(year(DTREFFRE)==2020 & month(DTREFFRE)==12) %>% 
  mutate(id_menage = paste0(NORDALLC,NUMCAF)) %>%
  select(SITFAM, PRESCONJ, NBENLEFA, id_midas, id_menage) %>% 
  collect() %>% 
  distinct(id_midas, .keep_all = TRUE)


AAH <- caractAAH %>% 
  left_join(menage2020, by=c("id_menage")) %>%   #join by NORDALLC pour avoir toutes les infos ? 1 dossier ménage par individu ou par ménage ? 
  collect()


familleAAH <- AAH %>% 
  mutate(situation_fam = case_when(
    PRESCONJ == 0 & NBENLEFA == 0 ~ "Célibataire sans enfant", 
    PRESCONJ == 0 & NBENLEFA > 0 ~ "Célibataire avec enfant(s)",
    PRESCONJ == 2 & NBENLEFA == 0 ~ "Couple sans enfant",
    PRESCONJ == 2 & NBENLEFA > 0 ~ "Couple avec enfant(s)",
    is.na(PRESCONJ) | is.na(NBENLEFA) ~ "inconnue"
  )) %>% 
  group_by(situation_fam) %>% 
  summarise(familleAAH_ind = n_distinct(id_midas), 
            familleAAH_men = n_distinct(id_menage)) %>% 
  collect()



  
```




```{r}


allocAAHRSA <- tables_parquet_cnaf_indiv %>%  
  mutate(DTREFFRE = ydm(as.Date(DTREFFRE))) %>%
  filter(AAHVERS!="Pas d'allocation handicapé adulte"  & (RSAVERS=="RSA droit commun" |RSAVERS=="RSA droit local" | RSAVERS=="RSA jeune" | RSAVERS=="RSA expérimental") & year(DTREFFRE)==2020) %>% 
  group_by(DTREFFRE) %>% 
  summarise(allocAAHRSA = n_distinct(id_midas)) %>%
  collect() %>% 
  arrange(DTREFFRE) %>% 
  left_join(allocataireAAH, by=c("DTREFFRE")) %>% 
  mutate(p=allocAAHRSA/allocataireAAH)


    


##caractéristiques des allocataires/bénéficiaires
#allocataires de l'AAH

incapaciteAAH <- tables_parquet_cnaf_indiv %>% 
  filter(AAHVERS!="Pas d'allocation handicapé adulte" & year(DTREFFRE)==2020 & month(DTREFFRE)==12) %>% collect() %>% 
  distinct(id_midas, .keep_all = TRUE) %>% 
  group_by(CINCAAH) %>%
  summarise(incapaciteAAH = n_distinct(id_midas)) %>%
  collect()

caractAAH <- tables_parquet_cnaf_indiv %>% 
  filter(AAHVERS!="Pas d'allocation handicapé adulte" & year(DTREFFRE)==2020 & month(DTREFFRE)==12) %>% 
  distinct(id_midas) %>% 
  collect()


menage2020 <- tables_parquet_cnaf_menage %>% 
  filter(year(DTREFFRE)==2020 & month(DTREFFRE)==12) %>% 
  select(SITFAM, PRESCONJ, NBENLEFA, id_midas) %>% 
  collect() %>% 
  distinct(id_midas, .keep_all = TRUE)


AAH <- caractAAH %>% 
  left_join(menage2020, by=c("id_midas")) %>%   #join by NORDALLC pour avoir toutes les infos ? 1 dossier ménage par individu ou par ménage ? 
  collect()


familleAAH <- AAH %>% 
  mutate(situation_fam = case_when(
    PRESCONJ == 0 & NBENLEFA == 0 ~ "Célibataire sans enfant", 
    PRESCONJ == 0 & NBENLEFA > 0 ~ "Célibataire avec enfant(s)",
    PRESCONJ == 2 & NBENLEFA == 0 ~ "Couple sans enfant",
    PRESCONJ == 2 & NBENLEFA > 0 ~ "Couple avec enfant(s)",
    is.na(PRESCONJ) | is.na(NBENLEFA) ~ "inconnue"
  )) %>% 
  group_by(situation_fam) %>% 
  summarise(familleAAH = n_distinct(id_midas)) %>% 
  collect()



sexeAAH <- AAH %>% 
  group_by()
  summarise(sexeAAH = n_distinct(id_midas)) %>% 
  collect()



```



```{r indemnises_tot, eval = FALSE}
test2 <- cnaf_indiv_1221_p %>% 
  mutate(RSA = case_when(
    RSAVERS != "Pas de droit RSA" &  MTRSAVER>0 ~ "OUI",
    RSAVERS != "Pas de droit RSA" &  MTRSAVER==0 ~ "OUI mais 0",
    ~ "NON"
    )) %>% 
  group_by(RSAVERS, PPAVERS, RSA) %>% 
  summarise(n=n()) %>% 
  collect()


write.table(test, file = paste0(path_parquet,"stats", ".xls"),sep ="\t", row.names = FALSE)


test<-c("a","a","ab","bb","b")
doublonstest<-which(duplicated(test))
test2<-test[-doublonstest]
test
test2

presta_period <- cnaf_indiv_1221_p %>% 
  #filter((RSAVERS=="RSA droit" | RSAVERS=="RSA jeune") & MTRSAVER>0) %>%
  filter(RSAVERS=="RSA droit") %>%
  collect() %>% 
  #arrange(NORDALLC) %>% 
  distinct(id_midas, .keep_all = TRUE) %>% collect() %>% 
  distinct(NORDALLC, .keep_all = TRUE) %>% collect()
  select(id_midas, RSAVERS, NUMCAF, NORDALLC)
  
  
  presta_period <- cnaf_indiv_1221_p %>% 
  #filter((RSAVERS=="RSA droit" | RSAVERS=="RSA jeune") & MTRSAVER>0) %>%
  filter(PPAVERS!="Pas de Prime d'Activité") %>%
  collect() %>% 
  #arrange(NORDALLC) %>% 
  distinct(id_midas, .keep_all = TRUE) %>% collect() %>% 
  distinct(NORDALLC, .keep_all = TRUE) %>% collect()
#Cette table comprend tous les individus de +18 ans dans un ménage qui perçoit le RSA sur la période filtrée.
#Le nombre de lignes de la table collectée correspond au nombre d'indemnisés.

RSA_men_tot <- presta_period %>% 
  inner_join(men_period, by = c("id_midas", "NUMCAF", "NORDALLC")) %>% 
  arrange(id_midas, NUMCAF, NORDALLC) %>% 
  collect() %>% 
  distinct(id_midas, .keep_all = TRUE) %>% 
  distinct(NUMCAF, NORDALLC, .keep_all = TRUE) %>% 
  collect()
#Cette table comprend tous les individus porteur de dossier dans un ménage qui perçoit le RSA sur la période filtrée.
#Le nombre de lignes de la table collectée correspond au nombre de ménages bénéficiaires du RSA.

```

test <-  ech_men_p %>% 
  filter(year(DTREFFRE) == (year(date_Date)-1) & month(ydm(DTREFFRE)) == month(date_Date) & (RSAVERS=="RSA droit" | RSAVERS=="RSA jeune") & MTRSAVER>0) %>% 
  select(id_midas, NUMCAF, NORDALLC, MTRSAVER) %>% 
  arrange(id_midas, NUMCAF, NORDALLC) %>% 
  collect() %>% 
  distinct(id_midas, .keep_all = TRUE) %>% 
  distinct(NUMCAF, NORDALLC, .keep_all = TRUE) %>% 
  arrange(NUMCAF, NORDALLC) %>% 
  collect()

test2 <- ech_ms_p %>% 
  filter(year(DTREFFRE) == (year(date_Date)-1) & month(ydm(DTREFFRE)) == month(date_Date) & (RSAVERS=="RSA droit" | RSAVERS=="RSA jeune") & MTRSAVER>0) %>%
  select(id_midas, RSAVERS, NUMCAF, NORDALLC, MTRSAVER) %>% 
  collect()
  
test3 <- test2 %>% 
  inner_join(test, by = c("id_midas", "NUMCAF", "NORDALLC")) %>% 
  arrange(id_midas, NORDALLC) %>% 
  collect() %>% 
  distinct(id_midas, .keep_all = TRUE) %>% 
  distinct(NUMCAF, NORDALLC, .keep_all = TRUE) %>% 
  collect()
  
test4 <- test3 %>% 
filter(MTRSAVER.x!=MTRSAVER.y) %>% 
collect()
#pourquoi des montants différents ? 



## Nombre de bénéficiaires de l'AAH

### Nombre de bénéficiaires de l'AAH en décembre 2020

Pour calculer le nombre de foyers bénéficiaires en décembre 2020, on utilise la table ménage de Allstat-FR6 qui contient les données du ménage chaque mois.

```{r indemnises_tot, eval = FALSE}

test <- cnaf_indiv_1221_p %>% 
  group_by(RSAVERS, PPAVERS, AAHVERS) %>% 
  summarise(n=n()) %>% 
  collect()



write.table(test, file = paste0(path_parquet,"stats", ".xls"),sep ="\t", row.names = FALSE)




presta_period <- ech_ms_p %>% 
  filter(year(DTREFFRE) == (year(date_Date)-1) & month(ydm(DTREFFRE)) == month(date_Date) & MTAAHVER>0) %>%
  #select(id_midas, DTREFFRE, AAHVERS, COMPLAAH, MTCAAHVE, CINCAAH, PENAAHVE, AAHPERE, MTAAHVER, NUMCAF, NORDALLC) %>% 
  collect() %>% 
  distinct(id_midas, .keep_all = TRUE) %>% 
  collect()

menage_period_sexe_conj <- ech_men_p %>% 
  filter(year(DTREFFRE) == (year(date_Date)-1) & month(ydm(DTREFFRE)) == month(date_Date) & MTAAHVER>0 & SEXECONJ %in% c(1,2)) %>%
  select(id_midas, NUMCAF, NORDALLC, SEXECONJ, PRESCONJ) %>% 
  rename(SEXE=SEXECONJ) %>% 
  collect() %>% 
  distinct(id_midas, .keep_all = TRUE) %>% 
  collect()

#pourquoi #menage_period_sexe_conj+#menage_period_sexe_resp <> #presta_period ?

menage_period_sexe_resp <- ech_men_p %>% 
  filter(year(DTREFFRE) == (year(date_Date)-1) & month(ydm(DTREFFRE)) == month(date_Date) & MTAAHVER>0) %>%
  select(id_midas, NUMCAF, NORDALLC, SEXE, PRESCONJ) %>% 
  collect() %>% 
  distinct(id_midas, .keep_all = TRUE) %>% 
  collect()


incapacite <- menage_period %>% 
  mutate(n_tot = n_distinct(id_midas)) %>%
  distinct() %>% 
  group_by(SEXE) %>% 
  summarise(n=n(), pct=(n()/n_tot*100), .groups = "drop") %>% 
  distinct()

genre <-
  group_by(CINCAAH) %>% 
  summarise(n=n())

```


## Nombre de foyers bénéficiaires de la PPA

### Nombre de foyers bénéficiaires de la PPA en décembre 2021

Pour calculer le nombre de foyers bénéficiaires en décembre 2021, on utilise la table ménage de Allstat-FR6 qui contient les données du ménage chaque mois.


```{r indemnises_tot, eval = FALSE}
men_period <- ech_men_p %>% 
   filter(year(DTREFFRE) == (year(date_Date)) & month(ydm(DTREFFRE)) == month(date_Date) & (PPAVERS!="Pas de Prime d'Activité" ) & MTPPAVER>0) %>% 
  select(id_midas, PPAVERS, MTPPAVER, NUMCAF, NORDALLC) %>%
  collect() %>% 
  distinct(id_midas, .keep_all = TRUE) %>% 
  distinct(NUMCAF, NORDALLC, .keep_all = TRUE) %>% 
  collect()


presta_period <- ech_ms_p %>% 
  filter(year(DTREFFRE) == (year(date_Date)) & month(ydm(DTREFFRE)) == month(date_Date) & (PPAVERS!="Pas de Prime d'Activité" ) & MTPPAVER>0) %>%
  select(id_midas, PPAVERS, MTPPAVER, NUMCAF, NORDALLC) %>% 
  collect()
#Cette table comprend tous les individus de +18 ans dans un ménage qui perçoit le RSA sur la période filtrée.
#Le nombre de lignes de la table collectée correspond au nombre d'indemnisés.

PPA_men_tot <- presta_period %>% 
  inner_join(men_period, by = c("id_midas", "NUMCAF", "NORDALLC")) %>% 
  arrange(id_midas, NUMCAF, NORDALLC) %>% 
  collect() %>% 
  distinct(id_midas, .keep_all = TRUE) %>% 
  distinct(NUMCAF, NORDALLC, .keep_all = TRUE) %>% 
  collect()
#Cette table comprend tous les individus porteur de dossier dans un ménage qui perçoit le RSA sur la période filtrée.
#Le nombre de lignes de la table collectée correspond au nombre de ménages bénéficiaires du RSA.

```

test <-  ech_men_p %>% 
  filter(year(DTREFFRE) == (year(date_Date)-1) & month(ydm(DTREFFRE)) == month(date_Date) & (RSAVERS=="RSA droit" | RSAVERS=="RSA jeune") & MTRSAVER>0) %>% 
  select(id_midas, NUMCAF, NORDALLC, MTRSAVER) %>% 
  arrange(id_midas, NUMCAF, NORDALLC) %>% 
  collect() %>% 
  distinct(id_midas, .keep_all = TRUE) %>% 
  distinct(NUMCAF, NORDALLC, .keep_all = TRUE) %>% 
  arrange(NUMCAF, NORDALLC) %>% 
  collect()

test2 <- ech_ms_p %>% 
  filter(year(DTREFFRE) == (year(date_Date)-1) & month(ydm(DTREFFRE)) == month(date_Date) & (RSAVERS=="RSA droit" | RSAVERS=="RSA jeune") & MTRSAVER>0) %>%
  select(id_midas, RSAVERS, NUMCAF, NORDALLC, MTRSAVER) %>% 
  collect()
  
test3 <- test2 %>% 
  inner_join(test, by = c("id_midas", "NUMCAF", "NORDALLC")) %>% 
  arrange(id_midas, NUMCAF, NORDALLC) %>% 
  collect() %>% 
  distinct(id_midas, .keep_all = TRUE) %>% 
  distinct(NUMCAF, NORDALLC, .keep_all = TRUE) %>% 
  collect()
  
test4 <- test3 %>% 
filter(MTRSAVER.x!=MTRSAVER.y) %>% 
collect()
#pourquoi des montants différents ? 

