---
title: "Indicateurs Midas - Allstats"
author: "Yoan ROBIN"
date: "15/03/2023"
output: html_document
---

```{r setup, include=FALSE, echo = FALSE}
rm(list=ls())
knitr::opts_chunk$set(echo = TRUE)
library(parquetize)
library(dplyr)
library(arrow)
library(haven)
library(lubridate)
```

## Import des données et conversion en parquet

Le programme suivant permet d'enregistrer en parquet les tables sas mises à disposition par le CASD. 

```{r}
### /!\ à ne faire qu'une fois, une fois les tables enregistrées en parquet passer directement à l'étape suivante


table_to_parquet(path_to_table = "//casd.fr/casdfs/Projets/MIDARES/Data/MIDAS_MIDAS_2022T2/CNAF Minima sociaux/2019/cnaf_indiv_1219.sas7bdat", 
                 path_to_parquet = "C:\\Users\\Public\\Documents\\MiDAS_parquet\\Prestations")

table_to_parquet(path_to_table = "//casd.fr/casdfs/Projets/MIDARES/Data/MIDAS_MIDAS_2022T2/CNAF Ménages/2019/cnaf_menage_1219.sas7bdat", 
                 path_to_parquet = "C:\\Users\\Public\\Documents\\MiDAS_parquet\\Ménages")
```



## Introduction

Le document présent permet de construire des indicateurs cibles à partir du fichier Cnaf des allocataires (Allstat-FR6) compris dans l'appariement Midas, en comparant les résultats obtenus aux cibles publiées par la Cnaf et la Drees à une certaine date. 

```{r}
#On fixe les chemins pour les bases CNAF
tables_parquet_cnaf_indiv <- open_dataset("C:/Users/Public/Documents/MiDAS_parquet/Prestations")
tables_parquet_cnaf_menage <- open_dataset("C:/Users/Public/Documents/MiDAS_parquet/Ménages")
```


*Champ Cnaf :* XXXX

## Nombre de foyers bénéficiaires du RSA

### Nombre de foyers bénéficiaires du RSA toute catégorie confondue (sans et avec majoration pour isolement)

Pour calculer le nombre de foyers bénéficiaires, on utilise la table prestation/individu de Allstat-FR6 qui contient les données relatives aux prestations versées chaque mois.

```{r}
#Nombre de foyers allocataires du RSA
nbBRSA <- tables_parquet_cnaf_indiv %>% 
  mutate(DTREFFRE = ydm(as.Date(DTREFFRE))) %>% 
  mutate(id_menage = paste0(NORDALLC,NUMCAF)) %>% #on crée un identifiant unique ménage + CAF
  #filter(year((DTREFFRE))==2020 & month(DTREFFRE)==12 ) %>% #R confond le mois et le jour
  filter((RSAVERS=="RSA droit commun" |RSAVERS=="RSA droit local" | RSAVERS=="RSA jeune" | RSAVERS=="RSA expérimental") ) %>% 
  group_by(DTREFFRE) %>% 
  summarise(BRSA_menage = n_distinct(id_menage)) %>%
  collect() %>% 
  arrange(DTREFFRE)

#Nombre d'individus bénéficiaires du RSA
IndBRSAa <- tables_parquet_cnaf_indiv %>% 
  mutate(DTREFFRE = ydm(as.Date(DTREFFRE))) %>% 
  mutate(id_menage = paste0(NORDALLC,NUMCAF)) %>% #on crée un identifiant unique ménage + CAF
  filter((RSAVERS=="RSA droit commun" |RSAVERS=="RSA droit local" | RSAVERS=="RSA jeune" | RSAVERS=="RSA expérimental") ) %>% 
  select(DTREFFRE, RSENAUTC, RSSITFAM, id_menage ) %>% 
  mutate(nb_ind = case_when(
    RSSITFAM == "Isolé homme" ~ 1 + RSENAUTC,
    RSSITFAM == "Isolé femme" ~ 1 + RSENAUTC,
    RSSITFAM == "Couple" ~ 2 + RSENAUTC, 
    RSSITFAM == "Sans signification ou inconnue" ~ 0
    )) %>%
  select(DTREFFRE, RSENAUTC, id_menage, nb_ind ) %>% 
  collect() %>% 
  distinct(DTREFFRE, id_menage, .keep_all=TRUE) %>% 
  group_by(DTREFFRE) %>% 
  summarise(BRSA_ind = sum(nb_ind)) %>%
  collect() %>% 
  arrange(DTREFFRE)

#Nombre d'adultes bénéficiaires du RSA
IndBPPAb <- tables_parquet_cnaf_indiv %>% 
  mutate(DTREFFRE = ydm(as.Date(DTREFFRE))) %>% 
  mutate(id_menage = paste0(NORDALLC,NUMCAF)) %>% #on crée un identifiant unique ménage + CAF
  filter((RSAVERS=="RSA droit commun" |RSAVERS=="RSA droit local" | RSAVERS=="RSA jeune" | RSAVERS=="RSA expérimental")) %>% 
  select(DTREFFRE, RSSITFAM, id_menage ) %>% 
  mutate(nb_ad = case_when(
    RSSITFAM == "Isolé homme" ~ 1 ,
    RSSITFAM == "Isolé femme" ~ 1 ,
    RSSITFAM == "Couple" ~ 2 , 
    RSSITFAM == "Sans signification ou inconnue" ~ 0
    )) %>%
  select(DTREFFRE, id_menage, nb_ad ) %>% 
  collect() %>% 
  distinct(DTREFFRE, id_menage, .keep_all=TRUE) %>% 
  group_by(DTREFFRE) %>% 
  summarise(BPPA_ind = sum(nb_ad)) %>%
  collect() %>% 
  arrange(DTREFFRE)


#Montant des dépenses RSA
CoutBRSA <- tables_parquet_cnaf_indiv %>% 
  mutate(DTREFFRE = ydm(as.Date(DTREFFRE))) %>% 
  mutate(id_menage = paste0(NORDALLC,NUMCAF)) %>% #on crée un identifiant unique ménage + CAF
  filter((RSAVERS=="RSA droit commun" |RSAVERS=="RSA droit local" | RSAVERS=="RSA jeune" | RSAVERS=="RSA expérimental") ) %>% 
  select(DTREFFRE, id_menage, MTRSAVER) %>% 
  collect() %>% 
  distinct(id_menage, DTREFFRE, .keep_all = TRUE) %>% 
  group_by(DTREFFRE) %>% 
  summarise(BRSA_cout = sum(MTRSAVER)) %>%
  collect() %>% 
  arrange(DTREFFRE)
```

### Nombre de foyers bénéficiaires du RSA sans et avec majoration pour isolement


```{r}
#Nombre de foyers allocataires du RSA
nbBRSAtype <- tables_parquet_cnaf_indiv %>% 
  mutate(DTREFFRE = ydm(as.Date(DTREFFRE))) %>% 
  mutate(id_menage = paste0(NORDALLC,NUMCAF)) %>% #on crée un identifiant unique ménage + CAF
  #filter(year((DTREFFRE))==2020 & month(DTREFFRE)==12 ) %>% #R confond le mois et le jour
  filter((RSAVERS=="RSA droit commun" |RSAVERS=="RSA droit local" | RSAVERS=="RSA jeune" | RSAVERS=="RSA expérimental") ) %>% 
  mutate(RSAtype = case_when(
    RSAVERS == "RSA jeune" ~ "RSA jeune", 
    RSAMAJI == "Droit versable" ~ "RSA majoré",
    RSAMAJI == "Droit suspendu" ~ "RSA non majoré", 
    RSAMAJI == "Non concerné" ~ "RSA non majoré"
  )) %>% 
  group_by(DTREFFRE, RSAtype) %>% 
  summarise(BRSAtype_menage = n_distinct(id_menage)) %>%
  collect() %>% 
  arrange(DTREFFRE, BRSAtype_menage)

#Nombre d'individus bénéficiaires du RSA
IndBRSAtype <- tables_parquet_cnaf_indiv %>% 
  mutate(DTREFFRE = ydm(as.Date(DTREFFRE))) %>% 
  mutate(id_menage = paste0(NORDALLC,NUMCAF)) %>% #on crée un identifiant unique ménage + CAF
  filter((RSAVERS=="RSA droit commun" |RSAVERS=="RSA droit local" | RSAVERS=="RSA jeune" | RSAVERS=="RSA expérimental") ) %>%   
  mutate(RSAtype = case_when(
    RSAVERS == "RSA jeune" ~ "RSA jeune", 
    RSAMAJI == "Droit versable" ~ "RSA majoré",
    RSAMAJI == "Droit suspendu" ~ "RSA non majoré", 
    RSAMAJI == "Non concerné" ~ "RSA non majoré"
  )) %>%
  select(DTREFFRE, RSENAUTC, RSSITFAM, id_menage, RSAtype) %>% 
  mutate(nb_ind = case_when(
    RSSITFAM == "Isolé homme" ~ 1 + RSENAUTC,
    RSSITFAM == "Isolé femme" ~ 1 + RSENAUTC,
    RSSITFAM == "Couple" ~ 2 + RSENAUTC, 
    RSSITFAM == "Sans signification ou inconnue" ~ 0
    )) %>%
  select(DTREFFRE, RSENAUTC, id_menage, nb_ind, RSAtype) %>% 
  collect() %>% 
  distinct(DTREFFRE, id_menage, .keep_all=TRUE) %>% 
  group_by(DTREFFRE, RSAtype) %>% 
  summarise(BRSAtype_ind = sum(nb_ind)) %>%
  collect() %>% 
  arrange(DTREFFRE)


#Montant des dépenses RSA
CoutBRSAtype <- tables_parquet_cnaf_indiv %>% 
  mutate(DTREFFRE = ydm(as.Date(DTREFFRE))) %>% 
  mutate(id_menage = paste0(NORDALLC,NUMCAF)) %>% #on crée un identifiant unique ménage + CAF
  filter((RSAVERS=="RSA droit commun" |RSAVERS=="RSA droit local" | RSAVERS=="RSA jeune" | RSAVERS=="RSA expérimental") ) %>% 
  mutate(RSAtype = case_when(
    RSAVERS == "RSA jeune" ~ "RSA jeune", 
    RSAMAJI == "Droit versable" ~ "RSA majoré",
    RSAMAJI == "Droit suspendu" ~ "RSA non majoré", 
    RSAMAJI == "Non concerné" ~ "RSA non majoré"
  )) %>%
  select(DTREFFRE, id_menage, MTRSAVER, RSAtype) %>% 
  collect() %>% 
  distinct(id_menage, DTREFFRE, .keep_all = TRUE) %>% 
  group_by(DTREFFRE, RSAtype) %>% 
  summarise(BRSA_cout = sum(MTRSAVER)) %>%
  collect() %>% 
  arrange(DTREFFRE)

#Nombre de foyers allocataires du RSA par situation familiale
nbBRSAfam <- tables_parquet_cnaf_indiv %>% 
  mutate(DTREFFRE = ydm(as.Date(DTREFFRE))) %>% 
  mutate(id_menage = paste0(NORDALLC,NUMCAF)) %>% #on crée un identifiant unique ménage + CAF
  #filter(year((DTREFFRE))==2020 & month(DTREFFRE)==12 ) %>% #R confond le mois et le jour
  filter((RSAVERS=="RSA droit commun" |RSAVERS=="RSA droit local" | RSAVERS=="RSA jeune" | RSAVERS=="RSA expérimental") ) %>% 
  mutate(typefam = case_when(
    RSSITFAM == "Isolé homme" & RSENAUTC == 0 ~ "Homme sans enfant",
    RSSITFAM == "Isolé femme" & RSENAUTC == 0 ~ "Femme sans enfant",
    RSSITFAM == "Couple" & RSENAUTC == 0 ~ "Couple sans enfant", 
    RSSITFAM == "Isolé homme" & RSENAUTC > 0 ~ "Homme avec enfant",
    RSSITFAM == "Isolé femme" & RSENAUTC > 0 ~ "Femme avec enfant",
    RSSITFAM == "Couple" & RSENAUTC > 0 ~ "Couple avec enfant",
    RSSITFAM == "Sans signification ou inconnue" ~ "Situation inconnue"
    )) %>%  
  group_by(DTREFFRE, typefam) %>% 
  summarise(BRSAfam_menage = n_distinct(id_menage)) %>%
  collect() %>% 
  arrange(DTREFFRE, typefam)
```

### Nombre de foyers bénéficiaires du RSA sans et avec majoration pour isolement selon le type de famille


```{r}
#Nombre de foyers allocataires du RSA
nbBRSAtypefam <- tables_parquet_cnaf_indiv %>% 
  mutate(DTREFFRE = ydm(as.Date(DTREFFRE))) %>% 
  mutate(id_menage = paste0(NORDALLC,NUMCAF)) %>% #on crée un identifiant unique ménage + CAF
  #filter(year((DTREFFRE))==2020 & month(DTREFFRE)==12 ) %>% #R confond le mois et le jour
  filter((RSAVERS=="RSA droit commun" |RSAVERS=="RSA droit local" | RSAVERS=="RSA jeune" | RSAVERS=="RSA expérimental") ) %>% 
  mutate(RSAtype = case_when(
    RSAVERS == "RSA jeune" ~ "RSA jeune", 
    RSAMAJI == "Droit versable" ~ "RSA majoré",
    RSAMAJI == "Droit suspendu" ~ "RSA non majoré", 
    RSAMAJI == "Non concerné" ~ "RSA non majoré"
  )) %>% 
  mutate(typefam = case_when(
    RSSITFAM == "Isolé homme" & RSENAUTC == 0 ~ "Homme sans enfant",
    RSSITFAM == "Isolé femme" & RSENAUTC == 0 ~ "Femme sans enfant",
    RSSITFAM == "Couple" & RSENAUTC == 0 ~ "Couple sans enfant", 
    RSSITFAM == "Isolé homme" & RSENAUTC > 0 ~ "Homme avec enfant",
    RSSITFAM == "Isolé femme" & RSENAUTC > 0 ~ "Femme avec enfant",
    RSSITFAM == "Couple" & RSENAUTC > 0 ~ "Couple avec enfant",
    RSSITFAM == "Sans signification ou inconnue" ~ "Situation inconnue"
    )) %>%  
  group_by(DTREFFRE, RSAtype, typefam) %>% 
  summarise(BRSAtypefam_menage = n_distinct(id_menage)) %>%
  collect() %>% 
  arrange(DTREFFRE, typefam, RSAtype)

#Montant des dépenses RSA
CoutBRSAtypefam <- tables_parquet_cnaf_indiv %>% 
  mutate(DTREFFRE = ydm(as.Date(DTREFFRE))) %>% 
  mutate(id_menage = paste0(NORDALLC,NUMCAF)) %>% #on crée un identifiant unique ménage + CAF
  filter((RSAVERS=="RSA droit commun" |RSAVERS=="RSA droit local" | RSAVERS=="RSA jeune" | RSAVERS=="RSA expérimental") ) %>% 
  mutate(RSAtype = case_when(
    RSAVERS == "RSA jeune" ~ "RSA jeune", 
    RSAMAJI == "Droit versable" ~ "RSA majoré",
    RSAMAJI == "Droit suspendu" ~ "RSA non majoré", 
    RSAMAJI == "Non concerné" ~ "RSA non majoré"
  )) %>%
  mutate(typefam = case_when(
    RSSITFAM == "Isolé homme" & RSENAUTC == 0 ~ "Homme sans enfant",
    RSSITFAM == "Isolé femme" & RSENAUTC == 0 ~ "Femme sans enfant",
    RSSITFAM == "Couple" & RSENAUTC == 0 ~ "Couple sans enfant", 
    RSSITFAM == "Isolé homme" & RSENAUTC > 0 ~ "Homme avec enfant",
    RSSITFAM == "Isolé femme" & RSENAUTC > 0 ~ "Femme avec enfant",
    RSSITFAM == "Couple" & RSENAUTC > 0 ~ "Couple avec enfant",
    RSSITFAM == "Sans signification ou inconnue" ~ "Situation inconnue"
    )) %>% 
  select(DTREFFRE, id_menage, MTRSAVER, RSAtype, typefam) %>% 
  collect() %>% 
  distinct(id_menage, DTREFFRE, .keep_all = TRUE) %>% 
  group_by(DTREFFRE, typefam, RSAtype) %>% 
  summarise(BRSA_cout = sum(MTRSAVER)) %>%
  collect() %>% 
  arrange(DTREFFRE, typefam, RSAtype)
```

### Nombre de foyers bénéficiaires du RSA et cumul avec d'autres prestations

```{r}
#base ménage des prestations
menAllocs <- tables_parquet_cnaf_menage %>% 
  mutate(DTREFFRE = ydm(as.Date(DTREFFRE))) %>% 
  mutate(id_menage = paste0(NORDALLC,NUMCAF)) %>%
  mutate(APL = case_when(
    APLVERS == 1 ~ 1,
    APLVERS != 1 | is.na(APLVERS) ~ 0
  )) %>%
  mutate(ALS = case_when(
    ALSVERS == 1 ~ 1,
    ALSVERS != 1 | is.na(ALSVERS) ~ 0
  )) %>%
  mutate(ALF = case_when(
    ALFVERS == 1 ~ 1,
    ALFVERS != 1 | is.na(ALFVERS) ~ 0
  )) %>%
  mutate(AF = case_when(
    MTAFVERS > 0 ~ 1,
    MTAFVERS ==0 | is.na(MTAFVERS) ~ 0
  )) %>%
  mutate(CF = case_when(
    MTCFVERS > 0 ~ 1,
    MTCFVERS ==0 | is.na(MTCFVERS) ~ 0
  )) %>%
  mutate(PAJE = case_when(
    PAJEVERS == 1 ~ 1,
    PAJEVERS != 1 | is.na(PAJEVERS) ~ 0
  )) %>%
  select(DTREFFRE, id_menage, APL, ALS, ALF, AF, CF, PAJE) %>% 
filter(!is.na(APL) & !is.na(ALS) & !is.na(ALF) & !is.na(AF) & !is.na(CF) & !is.na(PAJE)) 

#BRSA et APL
nbBRSA_alloc <- tables_parquet_cnaf_indiv %>% 
  mutate(DTREFFRE = ydm(as.Date(DTREFFRE))) %>% 
  mutate(id_menage = paste0(NORDALLC,NUMCAF)) %>% #on crée un identifiant unique ménage + CAF
  filter((RSAVERS=="RSA droit commun" |RSAVERS=="RSA droit local" | RSAVERS=="RSA jeune" | RSAVERS=="RSA expérimental")) %>% 
  mutate(RSA = 1) %>% 
  mutate(AAH = case_when(
    AAHVERS != "Pas d'allocation handicapé adulte" ~ 1,
    AAHVERS == "Pas d'allocation handicapé adulte" ~ 0
  )) %>%
  mutate(PPA = case_when(
    PPAVERS != "Pas de Prime d'Activité" ~ 1,
    PPAVERS == "Pas de Prime d'Activité" ~ 0
  )) %>%
  select(id_menage, DTREFFRE, RSA, AAH, PPA) %>%  
  left_join(menAllocs, by=c("DTREFFRE", "id_menage")) %>% 
  collect() %>% 
  mutate(APL = replace_na(APL, 0)) %>%
  mutate(ALS = replace_na(ALS, 0)) %>%
  mutate(ALF = replace_na(ALF, 0)) %>%
  mutate(AF = replace_na(AF, 0)) %>%
  mutate(CF = replace_na(CF, 0)) %>%
  mutate(PAJE = replace_na(PAJE, 0)) %>%
  mutate(RSA_slt = case_when(
    APL+ALS+ALF+AF+CF+PAJE+PPA+AAH == 0 ~ 1,
    APL+ALS+ALF+AF+CF+PAJE+PPA+AAH > 0 ~ 0
  )) %>%
  collect() %>% 
  distinct(DTREFFRE, id_menage, .keep_all = TRUE) %>% 
    group_by(DTREFFRE) %>% 
  summarise(BRSAAPL = sum(APL, na.rm = TRUE), 
            BRSAALS = sum(ALS, na.rm = TRUE),
            BRSAALF = sum(ALF, na.rm = TRUE),
            BRSAAF = sum(AF, na.rm = TRUE),
            BRSACF = sum(CF, na.rm = TRUE),
            BRSAPAJE = sum(PAJE, na.rm = TRUE),
            BRSAPPA = sum(PPA, na.rm = TRUE),
            BRSAAAH = sum(AAH, na.rm = TRUE),
            BRSAslt = sum(RSA_slt, na.rm = TRUE)) %>%
  collect() %>% 
  arrange(DTREFFRE)




```

### Âge du responsable de dossier des foyers allocataires du RSA



```{r}
#création de la base ménage avec l'âge
menAge <- tables_parquet_cnaf_menage %>% 
  select(DTREFFRE, NORDALLC, NUMCAF, SEXE, DTNAIRES) %>%
  # filter(!is.na(SEXE)) %>% 
  mutate(DTREFFRE = ydm(as.Date(DTREFFRE))) %>%
  mutate(DTNAIRES = as.Date(DTNAIRES)) %>%
  mutate(AGE = ((DTREFFRE-DTNAIRES))) %>% 
  collect() %>% 
  mutate(Age_t = case_when(
    AGE/31557600 < 25 ~ "moins de 25 ans", #on divise du nombre de seconde par an
    25 <= AGE/31557600 & AGE/31557600 < 30 ~ "De 25 à 29 ans",
    30 <= AGE/31557600 & AGE/31557600 < 40 ~ "De 30 à 39 ans",
    40 <= AGE/31557600 & AGE/31557600 < 50 ~ "De 40 à 49 ans",
    50 <= AGE/31557600 & AGE/31557600 < 55 ~ "De 50 à 54 ans",
    55 <= AGE/31557600 & AGE/31557600 < 60 ~ "De 55 à 59 ans",
    60 <= AGE/31557600 & AGE/31557600 < 65 ~ "De 60 à 64 ans",
    AGE/31557600 >= 65 ~ "65 ans ou plus"
  )) %>% 
  collect() 



Age_RSA <- tables_parquet_cnaf_indiv %>%
  filter((RSAVERS=="RSA droit commun" |RSAVERS=="RSA droit local" | RSAVERS=="RSA jeune" | RSAVERS=="RSA expérimental")) %>%
  select(DTREFFRE, NORDALLC, NUMCAF) %>% 
  mutate(DTREFFRE = ydm(as.Date(DTREFFRE))) %>% 
  collect() %>% 
  left_join(menAge, by=c("DTREFFRE", "NUMCAF", "NORDALLC")) %>% 
  mutate(id_menage = paste0(NORDALLC, NUMCAF)) %>%
  select(DTREFFRE, id_menage, SEXE, Age_t) %>% 
  # filter(!is.na(SEXE)) %>% 
  group_by(DTREFFRE, Age_t) %>% 
  summarise(somme_age = n_distinct(id_menage)) %>%
  # summarise(somme_age = n()) %>%
  collect() %>% 
  arrange(DTREFFRE, Age_t)

test<- menAge %>% 
  slice_head(n=100) %>% 
  mutate(naissance_mois = month(DTNAIRES),
         date_mois = month(DTREFFRE))


test <- Age_RSA %>% 
  group_by(DTREFFRE) %>% 
  summarise(sum(somme_age)) %>% 
  collect()

```




### Taux d'entrée et de sortie du RSA

Le taux d'entrée se calcule comme la part des bénéficiaires en décembre d'une année, qui n'étaient pas bénéficiaires en décembre de l'année précédente.
Le taux de sortie se calcule comme la part des bénéficiaires en décembre d'une année, qui ne sont plus bénéficiaires en décembre de l'année suivante.



```{r}
#par ménage
#taux d'entrée
entreeRSA <-  tables_parquet_cnaf_indiv %>%  
  mutate(DTREFFRE = ydm(as.Date(DTREFFRE))) %>% 
  mutate(id_menage = paste0(NORDALLC,NUMCAF)) %>% #on crée un identifiant unique ménage + CAF
  filter((RSAVERS=="RSA droit commun" |RSAVERS=="RSA droit local" | RSAVERS=="RSA jeune" | RSAVERS=="RSA expérimental") & year(DTREFFRE)==2020 & month(DTREFFRE)==12) #R confond le mois et le jour

nbentreeRSA <-  entreeRSA %>% 
  summarise(RSA2020 = n_distinct(id_menage)) %>%
  collect()

entreeRSA2020 <- tables_parquet_cnaf_indiv %>% 
  mutate(DTREFFRE = ydm(as.Date(DTREFFRE))) %>% 
  mutate(id_menage = paste0(NORDALLC,NUMCAF)) %>% #on crée un identifiant unique ménage + CAF
  filter((RSAVERS=="RSA droit commun" |RSAVERS=="RSA droit local" | RSAVERS=="RSA jeune" | RSAVERS=="RSA expérimental") & year(DTREFFRE)==2019 & month(DTREFFRE)==12) %>% #R confond le mois et le jour
  right_join(entreeRSA, by =c("id_menage")) %>% 
  summarise(RSA2020_2019 = n_distinct(id_menage)) %>%
  collect() %>% 
  cbind(nbentreeRSA) %>% 
  mutate(p=1-(RSA2020_2019/RSA2020)) %>% 
  collect()

#taux de sortie
sortieRSA <-  tables_parquet_cnaf_indiv %>%  
  mutate(DTREFFRE = ydm(as.Date(DTREFFRE))) %>%
  mutate(id_menage = paste0(NORDALLC,NUMCAF)) %>% #on crée un identifiant unique ménage + CAF
  filter((RSAVERS=="RSA droit commun" |RSAVERS=="RSA droit local" | RSAVERS=="RSA jeune" | RSAVERS=="RSA expérimental") & year(DTREFFRE)==2019 & month(DTREFFRE)==12) 

RSA2019 <-  sortieRSA %>% 
  summarise(RSA2020 = n_distinct(id_menage)) %>%
  collect()

sortieRSA2020 <- tables_parquet_cnaf_indiv %>% 
  mutate(DTREFFRE = ydm(as.Date(DTREFFRE))) %>%
  filter((RSAVERS=="RSA droit commun" |RSAVERS=="RSA droit local" | RSAVERS=="RSA jeune" | RSAVERS=="RSA expérimental") & year(DTREFFRE)==2020 & month(DTREFFRE)==12) %>% 
  mutate(id_menage = paste0(NORDALLC,NUMCAF)) %>% #on crée un identifiant unique ménage + CAF
  right_join(sortieRSA, by =c("id_menage")) %>% 
  summarise(RSA2020_2019 = n_distinct(id_menage)) %>%
  collect() %>% 
  cbind(RSA2019) %>% 
  mutate(p=1-(RSA2020_2019/RSA2019)) %>% 
  collect()





#par individu
#taux d'entrée
entreeRSA <-  tables_parquet_cnaf_indiv %>%  
  mutate(DTREFFRE = ydm(as.Date(DTREFFRE))) %>% 
  filter((RSAVERS=="RSA droit commun" |RSAVERS=="RSA droit local" | RSAVERS=="RSA jeune" | RSAVERS=="RSA expérimental") & year(DTREFFRE)==2020 & month(DTREFFRE)==12)

nbentreeRSA <-  entreeRSA %>% 
  summarise(RSA2020 = n_distinct(id_midas)) %>%
  collect()

entreeRSA2020 <- tables_parquet_cnaf_indiv %>% 
  mutate(DTREFFRE = ydm(as.Date(DTREFFRE))) %>% 
  filter((RSAVERS=="RSA droit commun" |RSAVERS=="RSA droit local" | RSAVERS=="RSA jeune" | RSAVERS=="RSA expérimental") & year(DTREFFRE)==2019 & month(DTREFFRE)==12) %>% 
  right_join(entreeRSA, by =c("id_midas")) %>% 
  summarise(RSA2020_2019 = n_distinct(id_midas)) %>%
  collect() %>% 
  cbind(nbentreeRSA) %>% 
  mutate(p=1-(RSA2020_2019/RSA2020)) %>% 
  collect()

#taux de sortie
sortieRSA <-  tables_parquet_cnaf_indiv %>%  
  mutate(DTREFFRE = ydm(as.Date(DTREFFRE))) %>%
  filter((RSAVERS=="RSA droit commun" |RSAVERS=="RSA droit local" | RSAVERS=="RSA jeune" | RSAVERS=="RSA expérimental") & year(DTREFFRE)==2019 & month(DTREFFRE)==12) 

RSA2019 <-  sortieRSA %>% 
  summarise(RSA2020 = n_distinct(id_midas)) %>%
  collect()

sortieRSA2020 <- tables_parquet_cnaf_indiv %>% 
  mutate(DTREFFRE = ydm(as.Date(DTREFFRE))) %>%
  filter((RSAVERS=="RSA droit commun" |RSAVERS=="RSA droit local" | RSAVERS=="RSA jeune" | RSAVERS=="RSA expérimental") & year(DTREFFRE)==2020 & month(DTREFFRE)==12) %>% 
  right_join(sortieRSA, by =c("id_midas")) %>% 
  summarise(RSA2020_2019 = n_distinct(id_midas)) %>%
  collect() %>% 
  cbind(RSA2019) %>% 
  mutate(p=1-(RSA2020_2019/RSA2019)) %>% 
  collect()

```

